臺灣高雄地方法院刑事判決
                                      110年度訴字第800號
公  訴  人  臺灣高雄地方法院檢察署
被      告  林傳智


指定辯護人  本院公設辯護人黃文德

上列被告因違反槍砲彈藥刀械管制條例案件，經檢察官提起公訴
（110年度偵字第14063號），本院判決如下：
    主  文
林傳智犯非法持有非制式手槍罪，處有期徒刑伍年，併科罰金新
臺幣貳萬元，罰金如易服勞役，以新臺幣壹仟元折算壹日。扣案
如附表所示之物沒收。
    事  實
林傳智明知非制式手槍屬槍砲彈藥刀械管制條例公告列管之違禁
物，非經主管機關許可不得持有。竟未經許可，基於持有非制式
手槍之犯意，於民國105年間某日，在嘉義縣阿里山上某茶園，
收受杜涵棣（已歿）所交付如附表所示之非制式手槍1支（含彈
匣），用以抵償杜涵棣積欠之新臺幣（下同）5、6萬元債務，而
持有之。直至警方於110年7月7日上午9時50許，持本院核發之搜
索票，至其位於高雄市小港區鳳興路住處（地址詳卷）執行搜索
，並扣得上開手槍為止。
    理  由
一、訊據被告林傳智對於上開事實，於警詢、偵訊及本院審理中
    均坦承不諱（參警卷第5至6頁、偵卷第13至15頁、本院訴字
    卷第28、49、53頁），並有扣案如附表所示之手槍足資憑證
    ，此有高雄市政府警察局槍枝初步檢視報告表1份暨槍枝照
    片12張、高雄市政府小港分局110年7月7日搜索扣押筆錄、
    扣押物品目錄表暨收據、槍枝照片2張附卷可查（參警卷第1
    3至19、55至57頁）。而上開手槍經送內政部警政署刑事警
    察局（下稱刑事局）鑑定之結果，認係非制式手搶，由仿手
    槍外型製造之搶枝，組裝已貫通之金屬搶管而成，擊發功能
    正常，可供擊發適用子彈使用，認具殺傷力一情，亦有刑事
    局110年8月5日刑鑑字第1100077815號鑑定書暨送鑑手槍照
    片1份在卷可佐（參偵卷第49至52頁），足認被告之任意性
    自白與事實相符，此部分犯行堪予認定。
二、論罪
  ㈠按未經許可持有手槍，其持有之繼續，為行為之繼續，亦即
    一經持有手槍，罪已成立，但其完結須繼續至持有行為終了
    時為止。其間法律縱有變更，然其行為既繼續實施至新法施
    行以後，即與犯罪後法律有變更之情形不同，不生新舊法比
    較適用之問題（最高法院95年度台上字第2250號判決意旨參
    照）。查被告非法持有如附表所示非制式手槍之犯行，係自
    105年間某日起，繼續持有至110年7月7日9時50分止，縱其
    持有本案槍枝之期間，槍砲彈藥刀械管制條例曾於109年6月
    10日經修正公布、同年月12日生效施行，依據上開說明，被
    告上開持有行為既繼續至新法施行以後，核與其犯罪後法律
    有所變更之情形相異，自應適用裁判時之現行槍砲彈藥刀械
    管制條例規定予以論科，而毋庸再為新、舊法之比較，合先
    敘明。
  ㈡是核被告所為，係犯槍砲彈藥刀械管制條例第7條第4項之非
    法持有非制式手槍罪。
三、科刑
  ㈠刑法第59條之酌減其刑，必須犯罪有特殊之原因，在客觀上
    足以引起一般之同情，認為即予宣告法定最低度刑期仍嫌過
    重者始有其適用。本案被告並無特殊原因或需求，卻持有槍
    枝數年之久，對社會治安有潛在威脅，依其行為之原因及環
    境，在客觀上尚不足引起一般同情而認有可憫恕之情，就持
    有非制式手槍罪之最低刑度即有期徒刑5年及併科之罰金刑
    （依刑法第33條第5款，罰金刑為1千元以上），難認有情輕
    法重或刑罰過苛之情，尚無從依刑法第59條規定酌減其刑，
    先予指明。
  ㈡爰審酌被告無視政府管制槍枝之政策，猶非法持有本案槍枝
    ，所持有之時間約5年，惟所持有之手槍僅1支，對於社會治
    安造成潛在危險之程度尚非嚴重；另考量其自承高職畢業之
    教育程度、目前打臨工、收入不固定、月收入約2萬多元之
    經濟狀況、其母親因罹直腸癌尚須人照護之家庭狀況（參本
    院訴字卷第33、53至54頁）等一切情狀，就其所為上開犯行
    ，量處有期徒刑5年，併科罰金2萬元，並諭知罰金易服勞役
    之折算標準如主文所示。
四、沒收
  ㈠扣案如附表所示之非制式手槍1支（含彈匣1個）、經鑑定具
    殺傷力，如上所述，屬違禁物，應依刑法第38條第1項規定
    宣告沒收。
  ㈡至於同經扣案之非制式子彈14顆，經鑑定認均係非制式子彈
    ，由金屬彈殼組合直徑約8.9mm金屬彈頭而成，採樣5顆試射
    ，均無法擊發，認不具殺傷力一節，亦據上述刑事警察局鑑
    定書敘明在卷，則其餘未經試射而同屬非制式子彈者，依被
    告所述係同時自同一來源即杜涵棣處取得（參警卷第6頁）
    ，亦無其他證據證明其有殺傷力，自難認屬違禁物，毋庸宣
    告沒收，併予敘明。
據上論斷，應依刑事訴訟法第299條第1項前段，判決如主文。
本案經檢察官李賜隆提起公訴，檢察官翁誌謙到庭執行職務。
中　　華　　民　　國　 111　　年　　3 　　月　　9 　　日
                  刑事第十三庭  審判長法　官  陳紀璋

                                      法  官  洪毓良

                                      法  官  李怡蓉

以上正本證明與原本無異。
如不服本判決應於收受送達後20日內向本院提出上訴書狀，並應
敘述具體理由；如未敘述上訴理由者，應於上訴期間屆滿後20日
內向本院補提理由書（均須按他造當事人之人數附繕本）「切勿
逕送上級法院」。
中　　華　　民　　國　　111 　年　　3 　　月　　11　　日
   　　　　　　　　　　　　　　　　　 書記官   胡孝琪
附表：
編號 名稱 說明 1 非制式手槍1支（槍枝管制編號：0000000000，含彈匣1個） 由仿手槍外型製造之槍枝，組裝已貫通之金屬槍管而成，擊發功能正常，可供擊發適用子彈使用，認具殺傷力。 


本案論罪科刑法條：
槍砲彈藥刀械管制條例第7條第4項：
〔第1項〕未經許可，製造、販賣或運輸制式或非制式火砲、肩
射武器、機關槍、衝鋒槍、卡柄槍、自動步槍、普通步槍、馬槍
、手槍或各類砲彈、炸彈、爆裂物者，處無期徒刑或7年以上有
期徒刑，併科新臺幣3千萬元以下罰金。
〔第4項〕未經許可，持有、寄藏或意圖販賣而陳列第1項所列槍
砲、彈藥者，處5年以上有期徒刑，併科新臺幣1千萬元以下罰金
。